臺灣高等法院刑事判決　　　　　　　　　　　　　　九十年度上易字第三九九一號
　　上　訴　人　丙○○○
　　即　自訴人
　　　　　　　　丁○○
　　共　　　同　乙○○
　　自訴代理人
　　　　　　　　戊○○
　　上　訴　人　甲○○
　　即　被　告
右上訴人因被告詐欺案件，不服臺灣台北地方法院八十九年度自字第五０六號，中華
民國九十年十月十一日第一審判決，提起上訴，本院判決如左：
    主  文
上訴駁回。
    事實及理由
一、本案經本院審理結果，認第一審判決被告甲○○連續意圖為自己不法之所有，以
    詐術使人將本人之物交付，處有期徒刑壹年肆月，認事用法及量刑均無不當，應
    予以維持，並引用第一審判決書記載之事實、證據及理由。
二、自訴人上訴意旨略以被告至今分文未還，原審判決被告量刑太輕等，被告甲○○
    上訴意旨略以否認有詐欺之犯行等，查被告如何有本件詐欺之犯行，業經原審審
    酌自訴人丙○○○、丁○○之指述及其提出支票及退票理由單（影本）三十四紙
    、台北市第一信用合作社活期存款存摺一份、台北市第一信用合作社跨行匯款申
    請書三份、大安商業銀行匯出匯款收執聯一紙、台新國際商業銀行存款存入憑條
    一紙（以上均影本）為憑，依自訴人前開匯款之日期分別為八十八年十二月十五
    日、八十八年十二月十六日、八十九年一月十七日、八十九年二月十五日、八十
    九年二月十七日，是自訴人指稱前開貸予金錢自八十八年八月以後始交付，應可
    採信，被告辯稱前開款項是自八十五年開始之資金往來，即不足採。及自訴人丙○○○指陳被告借款時有交付璟聖公司銀行印章予自訴人丙○○○保管，此為被
    告所不爭執，則自訴人丙○○○指稱因信任被告稱璟聖公司利潤豐厚要擴大業務
    ，並交付銀行印章作為擔保，始借予金錢，應可採信，衡情自訴人若知被告所營
    之公司營運不良，何以會繼續借予大量金錢，被告辯稱自訴人借款時明知公司經
    營困難，仍願借貸金錢云云，顯不足採。又被告自承其所借之金錢有部分交給胡
    能銘，他說要做婚紗年鑑，．．．事情發生之後有請胡能銘去找丙○○○，胡能
    銘有說要還錢云云（見原審八十九年十月二十五日、八十九年十一月二十二日訊
    問筆錄），亦足證被告於向自訴人借款時所稱要投資餅乾一節，有虛捏不實之情
    事。另質之被告借款時是否有能力償還，被告自承伊是收訂金接訂單，有的是跟
    會，有的是借的云云，則其於八十八年八月間向自訴人丙○○○、丁○○借款時
    ，其財務狀況顯已陷於困境，顯已無支付能力，詎其隱瞞自身財務狀況，復以上
    揭不實之事由，而向自訴人丙○○○、丁○○陸續詐借一千餘萬元，嗣後亦無法
    交代金錢去處，其有不法所有之詐欺意圖甚明，所辯無詐欺意圖，要係卸責之詞
    ，不足採信。另自訴人丁○○係經過丙○○○之介紹借錢予被告，自訴人丁○○
    確有匯款或託丙○○○交付現金予被告，亦有前開匯款憑證可憑，自訴人丙○○○因陷於錯誤同時代被告向丁○○告借貸予被告金錢，縱被告辯稱未當面向丁○○借錢，仍無解於罪責。另被告辯稱依據璟聖公司八十五年起領用支票紀錄，被
    告自八十五年起已償還自訴人丙○○○逾七百萬元之利息及利潤，並無不法取得
    財物之意圖，且直至八十九年一月份尚償還自訴人丙○○○本金三百萬元云云，
    惟查被告所稱利息利潤算錯，究竟如何誤算，並無提出積極事證可供憑計；又查
    ，自訴人丙○○○所提兌之台新國際商業銀行南京東路分行票號ＮＥ00000
    00、ＮＥ0000000、ＮＥ0000000、ＮＥ0000000，係於
    八十八年六月十六日前簽發，票號ＮＥ0000000、ＮＥ0000000、
    ，係於八十八年七月十六日前簽發，自訴人丙○○○分別於八十八年六月十六日
    、八十八年七月十六日向台北市第一信用合作社代收票據存入第○五○一五九號
    帳戶，此有自訴人提出台北市第一信用合作社代收票據憑摺可稽，是自訴人指陳
    稱前開給付之金額係兌現八十八年八月以前所借貸之支票，應堪採信，仍難援引
    為有利於被告之認定等已詳為論斷，是被告空言上訴，否認犯行，其上訴為無理
    由，應予駁回，又原審亦已審酌被告之品行、犯罪之動機、目的、手段、被害人
    損失之金額，被告迄未與自訴人和解及被告犯罪後之態度等一切情狀，而量處有
    期徒刑壹年肆月，尚屬適當，是自訴人之上訴亦屬無理由，應予駁回。
據上論斷，應依刑事訴訟法第三百六十八條、第三百七十一條判決如主文。
中      華      民      國     九十一   年      一      月     二十二   日
                              臺灣高等法院刑事第十七庭
                                  審判長法  官  陳  正  雄
                                        法  官  許  錦  印
                                        法  官  許  宗  和
右正本證明與原本無異。
不得上訴。
中      華      民      國     九十一   年      一      月     二十五   日
附錄：本案論罪科刑法條全文
刑法第三百三十九條
意圖為自己或第三人不法之所有，以詐術使人將本人或第三人之物交付者，處五年以
下有期徒刑、拘役或科或併科一千元以下罰金。
以前項方法得財產上不法之利益或使第三人得之者亦同。
前二項之未遂犯罰之。
